【裁判字號】    99,上易,635
【裁判日期】    990816
【裁判案由】    傷害等
【裁判全文】
臺灣高等法院高雄分院刑事判決         99年度上易字第635號
    上  訴  人  臺灣高雄地方法院檢察署檢察官
    上  訴  人
    即  被  告  乙○○
上列上訴人因被告傷害等案件，不服臺灣高雄地方法院99年度易
字第308 號中華民國99年4 月9 日第一審判決（起訴案號：臺灣
高雄地方法院檢察署98年度偵字第31756 號），提起上訴，本院
判決如下：
    主  文
上訴駁回。
    事  實
一、乙○○前於民國（下同）77年間因懲治盜匪條例、竊盜等案
    件，經臺灣高雄地方法院以77年度重訴字第53號判決，判處
    應執行有期徒刑15年確定，嗣經裁定減刑並定應執行刑為14
    年5 月確定，於78年3 月18日入監執行，並於85年1 月27日
    假釋出監。嗣假釋中，復於88年間因施用毒品案件，經同院
    以90年度訴字第767 號判決判處有期徒刑7 月確定，遂遭撤
    銷假釋，於90年5 月2 日入監執行殘刑6 年11月又9 日，於
    95年12月15日接續執行施用毒品罪刑，並於96年7 月14日執
    行完畢。詎仍不知悔改，於98年8 月11日18時56分許，騎乘
    其所有車牌號碼OGE-603 號重型機車，後方搭載1 姓名年籍
    不詳之成年男子，行經高雄市○○區○○路96號「明正補習
    班」前，見甲○○帶其女兒前往補習，2 人遂共同基於傷害
    及恐嚇之犯意聯絡，乙○○坐在該重型機車上，指示該不知
    名男子：「就是他」，推由該成年男子以手持鋁球棒方式毆
    打甲○○，致甲○○受有右大腿、右手臂、右手拇指及腰部
    扭挫傷等傷害；其後乙○○並向甲○○出言恫嚇：「如果你
    繼續告他，我會再來找你」等語，致甲○○心生畏懼。嗣甲
    ○○報警處理，因而循線查悉上情。
二、案經被害人甲○○訴由高雄市政府警察局苓雅分局移送臺灣
    高雄地方法院檢察署檢察官偵查起訴。
    理  由
甲、程序方面：
一、卷附建安中醫診所98年9 月17日第0000000000號診斷證明書
    1 份，係被告以外之人於審判外之書面陳述，依刑事訴訟法
    第159 條第1 項，屬傳聞證據。惟該診斷證明書係醫生在例
    行性之診療過中，對病患為醫療行為，醫生係從事業務之人
    ，於醫療業務上或通常醫療業務過程所製作之文書，應屬刑
    事訴訟法第159 條之4 第2 款之文書，得為證據。
二、本判決理由所援用之證據資料（含供述證據及非供述證據）
    ，被告、公訴人於原審言詞辯論終結前，均同意具證據能力
    （參原審卷(二)第125 頁），本院審酌上開證據之作成，並無
    違法或不當情形，且與本案待證事實相關，適當作為證據，
    依刑事訴訟法第159 條之5 第1 項之規定，認有證據能力。
乙、實體方面：
一、訊據上訴人即被告乙○○矢口否認有何傷害、恐嚇告訴人之
    犯行，辯稱：伊不認識被害人，且案發時並不在現場，當時
    伊正在三民公園，友人向伊借機車騎乘，伊沒有載人在上述
    地點持球棒毆打及恐嚇被害人等語。
二、經查：
  (一)上開事實，業據證人即被害人甲○○於98年11月3 日偵訊及
    原審99年3 月26日審理中具結證述甚詳（見偵查卷第30頁至
    第31頁、原審卷140 頁背面至第141 頁背面），並有甲○○
    指認被告口卡片、移送機關受理刑事案件報案三聯單、調閱
    路口監視畫面照片、車籍查詢資料詳細畫面、台灣高雄第二
    監獄受刑人在監執行證明書各1 份在卷可稽（參偵查卷第15
    頁至第17頁、第20頁至第22頁、第27頁、第28頁）；再告訴
    人甲○○遭被告及該不知名男子持球棒傷害後，受有右大腿
    、右手臂、右手拇指及腰部扭挫傷等傷害，有建安中醫診所
    98年9 月17日診斷證明書1 份在偵查卷第18頁足參；而告訴
    人甲○○所受上開傷勢與被告之傷害行為間，有相當之因果
    關係，亦堪認定。
  (二)證人甲○○於98年11月3 日偵訊時結證稱：被告於上開時地
    ，騎乘車號OGE-603 機車，後方搭載1 人，後載之人手持棒
    球棒，當時伊騎機車載伊女兒前往補習，伊已經下車時，被
    告說：「就是這個人，打他」，接著後方之人就手持鋁棒打
    傷伊，伊有看到騎機車的被告長相，可確認騎機車之人為被
    告；且被告打完伊之後，還對伊說：「如果你繼續告他，我
    會再來找你」，（提示被告照片，是否為騎機車之人？）是
    等語；且除同上證述外，並於原審99年3 月26日審理時補充
    結證稱：伊當天是先到伊女兒就讀國小接她下課，再到伊母
    親前鎮區○○○路住處，然後才出發載伊女兒去補習；伊（
    在廣西路補習班）停車後，伊女兒就下車，被告載1 個不詳
    男子停在伊機車後面，該男子就拿出事先帶來之鋁棒，朝著
    伊及伊女兒打，伊就擋著，讓伊女兒先躲到補習班內，此時
    該男子仍繼續打伊，伊當時右大腿、右手臂、右手拇指及腰
    部都受傷；接著被告就對伊說上開恐嚇的話，伊可確定講該
    恐嚇話之人就是在庭之被告，伊有看清楚，是被告沒錯，因
    被告跑到伊女兒上課之補習班，且他說會再來找伊，所以伊
    會害怕等語明確（參偵查卷第30頁、第31頁，原審卷(二)第14
    0 頁背面至第142 頁），參核相符。參諸被告於偵、審中坦
    承：伊當日所騎乘之車號OGE-603 重型機車確實為伊所有等
    情，與卷內車籍查詢資料參核（參偵查卷第20頁、第31頁，
    原審卷(二)第144 頁背面），亦屬相符。
  (三)再依警方自案發時間、地點前雙方經過附近路口所調取之監
    視錄影畫面發現：高雄市前鎮區○○○路與正勤路口（向東
    ，18時45分4 秒，告訴人騎機車載其女兒經過；18時45分16
    秒，被告與該名不詳男子所騎機車尾隨被害人）、英德街與
    廣州三街口（向北，18時54分0 秒，告訴人機車經過；18時
    54分5 秒，被告機車尾隨在後）、廣西路與廣州三街口（向
    南，18時54分19秒，被告機車經過）等情（參偵查卷第15頁
    至第17頁），顯見被告後載該不詳男子騎機車確實尾隨告訴
    人機車至廣西路「明正補習班」無訛，則被告所辯並未到場
    等語，並無可採。而被告案發期間雖因案執行，但當時業經
    保外就醫在外（目前仍經法務部准展延保外就醫1 個月），
    有被告受刑人在監執行證明書、法務部99年2 月26日法矯決
    字第0999008509號函各1 份在卷可佐（參偵查卷第21頁、原
    審卷(二)第119 頁）。又被告所辯伊人當時正在三民公園，上
    開機車是借給友人等語，然被告迄至本案言詞辯論終結，並
    未舉出其於案發時正在三民公園附近（高雄市○○區○○路
    、吉林街、松江街及察哈爾街周邊），或不在案發現場之證
    據；亦未舉出向其借用機車男子之姓名、年籍、住址、聯絡
    方式以供本院調查，自無從憑採。復依一般社會通常經驗，
    排氣量125CC 重型機車價值不斐，被告具有正常之知識經驗
    ，謂其隨意借給僅在公園偶遇不詳姓名之人、甚至無法提出
    借據或可資擔保返還之人云云，顯與一般人社會通念及經驗
    法則有悖；何況被告於本院審理時亦供稱：我覺得這件事情
    到頭來我要擔罪了等語（見本院卷第49頁），可見告訴人並
    無指認錯誤。
  (四)綜上所述，足見被告上開所辯，顯係犯後飾卸之詞，不足採
    信。本件事證明確，被告傷害、恐嚇危害安全等犯行，均堪
    認定。
三、按刑法第305 條所謂致生危害於安全，係指受惡害之通知者
    ，因其恐嚇，生安全上之危險與實害；且係以使人生畏怖心
    為目的，而通知將加惡害於被害人而言（參最高法院52年台
    上字第751 號判例意旨）。本件被告乙○○與該不知名之成
    年男子騎機車尾隨告訴人機車之後，至上開補習班後，指示
    該不詳姓名男子持球棒對告訴人為傷害後，復對告訴人恫嚇
    稱：「如果你繼續告他，我會再來找你」等語，自足以使告
    訴人心生畏懼，而致生危害其生命安全。核被告乙○○所為
    ，係犯刑法第277 條第1 項之傷害罪及同法第305 條之恐嚇
    危害安全罪。被告與該不詳姓名成年男子就上開2 罪，彼此
    間互有犯意聯絡及行為分擔，應論以共同正犯。被告所犯上
    開2 罪，犯意不同、手段互異、犯罪構成要件不同，應予分
    論併罰。又被告前有事實欄論罪科刑及執行之前科，並於96
    年7 月14日有期徒刑執行完畢之事實，業據被告供述在卷，
    並有台灣高等法院被告前案紀錄表在卷可參，其於5 年以內
    故意再犯本件有期徒刑以上之2 罪，均為累犯，均應依刑法
    第47條第1 項規定，分別加重其刑。
四、原判決以被告乙○○罪證明確，因予適用刑法第28條、第27
    7 條第1 項、第305 條、第47條第1 項、第51條第5 款、第
    41條第1 項前段、刑法施行法第1 條之1 之規定，並審酌被
    告對於素不認識之人身體安全，未予應有之尊重，任意持球
    棒毆傷告訴人，且恫嚇危害其生命安全，惹起本件犯行，實
    有不該，復屬累犯，犯後否認犯行，迄未賠償被害人之損害
    ，已具惡性；惟念其手段尚未致嚴重傷害，暨其犯罪之動機
    、目的等一切情狀，分別量處傷害罪部分有期徒刑4 月，恐
    嚇危害安全罪部分有期徒刑3 月，並定其應執行刑為有期徒
    刑6 月，且均諭知如易科罰金之折算標準；併敘明被告與該
    不知名成年男子於本案犯傷害、恐嚇罪所用之球棒1 支，非
    屬違禁物，且未扣案，尚無證據證明為被告或該名共犯所有
    之物，為免執行上困擾，爰不另為沒收之宣告。其認事用法
    核無違誤，所處之刑亦屬允當。被告上訴意旨，仍執前詞，
    否認犯罪，指摘原判決不當，為無理由；公訴人循告訴人之
    請求上訴意旨，以原審量刑過輕為由，指摘原判決不當，亦
    無理由，應予駁回。
據上論斷，應依刑事訴訟法第368條，判決如主文。
本案經檢察官陳國全到庭執行職務。
中    華    民    國    99    年    8     月    16    日
                  刑事第二庭    審判長法  官  林正雄
                                      法  官  張意聰
                                      法  官  黃壽燕
以上正本證明與原本無異。
不得上訴。
中    華    民    國    99    年    8     月    16    日
                                      書記官  戴志穎
附錄本判決論罪科刑法條：
中華民國刑法第277 條第1 項（普通傷害罪）
傷害人之身體或健康者，處3 年以下有期徒刑、拘役或1 千元以
下罰金。
中華民國刑法第305條
以加害生命、身體、自由、名譽、財產之事，恐嚇他人致生危於
安全者，處2 年以下有期徒刑、拘役或300 元以下罰金。

司法院資訊處製作；財團法人民間司法改革基金會備份。
